臺灣臺南地方法院民事裁定
110年度補字第717號
聲  請  人  林福進  
上列聲請人因訴訟救助事件，聲請承當訴訟，本院裁定如下：
    主  文
本件准由林福進承當訴訟。
    理  由
一、按訴訟繫屬中為訴訟標的之法律關係，雖移轉於第三人，於
    訴訟無影響。但第三人如經兩造同意，得聲請代當事人承當
    訴訟。僅他造不同意者，移轉之當事人或第三人得聲請法院
    以裁定許第三人承當訴訟，民事訴訟法第254條第1項、第2
    項定有明文。又前揭規定依同法第436條之1第3項、第463條
    規定，於簡易訴訟第二審程序準用之。
二、經查：
　㈠本院受理110年度補字第717號再審原告沈傳緒與再審被告吳
    慶城、張國峯、陳宏明、王翊甄、陳仲和、徐億雯等人間再
    審之訴事件（原審案號：106年度簡上字第215號，再審原告
    並另聲請訴訟救助，經本院以110年度救字第64號事件受理
    ），因再審被告張國峯已於民國108年3月25日將其就本院10
    6年度簡上字第215號確定判決所示之權利（下稱系爭本票債
    權）讓與聲請人，有再審原告於本院110年度救字第64號訴
    訟救助事件中所提出之債權讓與聲明書可參（本院110年度
    救字第64號卷《下稱救字卷》第107頁），再審原告並於上開
    訴訟救助事件中陳明聲請人曾於108年4月2日寄送存證信函
    與再審原告，稱張國峯已為上開債權讓與之事實等語（救字
    卷第103頁），堪認張國峯已將系爭票據債權讓與聲請人。
    張國峯既已將系爭本票債權讓與聲請人，揆諸上開規定，聲
    請人就本院110年度補字第717號再審之訴事件相對人為張國
    峯之部分聲請承當訴訟，應予准許。
　㈡再審原告雖又具狀主張張國峯死亡前於108年3月25日將系爭
    本票債權讓與聲請人後，聲請人嗣於109年1月7日再將系爭
    本票債權讓與第三人吳吉富，故不同意林福進承受訴訟，請
    求裁定由吳吉富承當訴訟等語，並提出吳吉富於109年1月8
    日所寄發與原告之存證信函1份為證（救字卷第135頁）。然
    查再審原告所提出之上開存證信函，固記載系爭票據債權於
    108年3月25日由張國峯讓與林福進，林福進並於109年1月7
    日再將系爭票據債權讓與吳吉富等語，然該存證信函係吳吉
    富所寄發，並非林福進所寄發，且再審原告所提出上開存證
    信函，並未檢附林福進表明確實已將系爭票據債權讓與吳吉
    富所簽立之債權讓與證明書或其他證明文件。又本院曾發函
    與吳吉富，請其說明是否確實已受讓系爭票據債權，並請其
    提出債權讓與證明書，及表明是否欲依民事訴訟法第254條
    第2項規定，就本院受理之110年度補字第717號、110年度救
    字第64號事件承當訴訟等節，惟吳吉富並未具狀敘明其確實
    已受讓系爭票據債權或提出債權讓與證明書，亦未具狀聲明
    承當訴訟（救字卷第139至143頁）。參以聲請人於具狀聲明
    就本件張國峯之部分承當訴訟時，亦敘明系爭票據債權讓與
    吳吉富乙事並未交易完成，該本票亦未交與吳吉富，聲請人
    仍為系爭票據債權人等語，故再審原告主張聲請人並非系爭
    票據債權人，請求駁回其承當訴訟之聲請，並裁定由吳吉富
    承當原張國峯部分之訴訟等語，尚非有據，附此敘明。
中    華    民    國   111    年    8     月    19    日
                  民事第二庭    審判長法  官  林福來
　
                                      法  官  洪碧雀  
　
                                      法  官  余玟慧
如不服本裁定，僅得於收受本裁定正本送達後10日內，以適用法
規顯有錯誤為理由，向本院提出抗告狀，（須按他造當事人之人
數附繕本及繳納再抗告裁判費新臺幣1,000 元），經本院許可後
始可抗告。抗告時應提出委任律師或具有律師資格之人之委任狀
；委任有律師資格者，另應附具律師資格證書及釋明委任人與受
任人間有民事訴訟法第466條之1第1項但書或第2項所定關係之釋
明文書影本。
中　　華　　民　　國　　111 　年　　8 　　月　　19　　日
                                      書記官  于子寧